【裁判字號】    99,審易,502
【裁判日期】    990730
【裁判案由】    湮滅證據
【裁判全文】
臺灣新竹地方法院刑事判決             99年度審易字第502號
公  訴  人  臺灣新竹地方法院檢察署檢察官
被      告  乙○○
上列被告因湮滅證據案件，經檢察官提起公訴（99年度偵字第42
93號），本院改依簡式審判程序，並判決如下：
    主  文
乙○○犯湮滅刑事證據罪，累犯，處有期徒刑參月，如易科罰金
，以新臺幣壹仟元折算壹日。
    事  實
一、乙○○前於民國97年間，因竊盜案件，經本院以97年度竹簡
    字第132 號判決判處有期徒刑5 月確定；復於97年間，因加
    重竊盜案件，經本院以97年度竹北簡字第48號判決判處有期
    徒刑6 月確定；復於同年間，因加重竊盜未遂案件，經本院
    以97年度易字第275 號判決判處有期徒刑6 月確定，上開案
    件再經本院以97年度聲字第828 號裁定定應執行刑為有期徒
    刑1 年4 月確定，於98年7 月24日縮短刑期假釋付保護管束
    出監，並於98年9 月17日保護管束期滿假釋未經撤銷視為執
    行完畢。
二、緣乙○○、甲○○、龍才鈞及真實姓名年籍不詳、綽號「莉
    莉」之成年女子於99年3月29日晚上6時許，在位於新竹縣關
    西鎮○○路○段南華幹23號電線桿旁之鐵皮屋內把玩骰子時
    ，因葉喬飛（所涉犯違反槍砲彈藥刀械管制條例及殺人未遂
    案件另由臺灣新竹地方法院檢察署檢察官提起公訴）與甲○
    ○有怨隙，葉喬飛乃持已上鏜之改造仿貝瑞塔84型半自動手
    槍1 枝（槍枝管制編號：0000000000號）至上開鐵皮屋找甲
    ○○理論，其與甲○○爭執之過程中，竟持上開槍枝朝地上
    擊發1 槍，以喝阻甲○○靠近，惟甲○○乃繼續往前，葉喬
    飛遂朝甲○○腹部擊發1 槍，子彈乃穿刺甲○○之小腸及結
    腸，致其受有腹部穿刺傷合併小腸、結腸穿孔等傷害後，甲
    ○○乃撥掉葉喬飛之槍枝，並由龍才鈞載送其返家，嗣甲○
    ○自行就醫，始免於死亡。而葉喬飛於撿拾地上之槍枝後，
    隨即逃逸，並於同日晚上某時許，電告乙○○，請其將於上
    開處所擊發之2 顆子彈彈殼撿拾丟棄。詎乙○○仍不知悔改
    ，竟基於湮滅他人刑事案件證據之犯意，將上開2 顆彈殼丟
    棄於上開處所旁之大水溝內，而以此方式湮滅關係葉喬飛刑
    事被告案件之重要物證。嗣經警循線查獲葉喬飛，始知上情
    ，而乙○○亦於葉喬飛所涉犯之殺人未遂等案裁判確定前自
    白前開湮滅證據之事實。
三、案經臺灣新竹地方法院檢察署檢察官簽分偵查起訴。
    理  由
一、認定犯罪事實所憑之證據及理由：
（一）被告乙○○於檢察官偵查中及本院準備程序、簡式審判程
      序訊問時，均坦白承認。
（二）另案被告葉喬飛於警詢、檢察官偵查中之證述，證明上開
      全部犯罪事實。
（三）證人甲○○、龍才鈞分別於警詢、檢察官偵查中具結之證
      述，證明被告乙○○於案發時有在場及另案被告葉喬飛於
      上開時、地開槍等事實。
（四）行政院衛生署新竹醫院乙種診斷證明書1 份、新竹縣政府
      警察局新埔分局扣押筆錄、扣押物品目錄表各1 紙、扣押
      物品清單3 紙、扣案槍枝、案發現場及證人甲○○受傷情
      形之相片共24張、內政部警政署刑事警察局99年5月3日刑
      鑑字第0990047206號鑑定書1紙，足資佐證。
      綜上事證，堪認被告自白應與事實相符，可以採信。本件
      事證已臻明確，被告上開犯行，堪予認定，應依法予以論
      罪科刑。
二、論罪科刑之理由：
（一）核被告乙○○所為，係犯刑法第165 條之湮滅關係他人刑
      事被告案件證據罪。
（二）按犯湮滅他人刑事證據之罪，於他人刑事被告案件裁判確
      定前自白者，減輕或免除其刑，刑法第166 條定有明文。
      查被告乙○○於葉喬飛涉犯殺人未遂等案件裁判確定前自
      白，應依刑法第166條之規定，減輕其刑。
（三）被告前有事實欄一、所載之前科犯行，於98年7 月24日縮
      短刑期假釋付保護管束出監，並於98年9 月17日保護管束
      期滿假釋未經撤銷視為執行完畢，此有臺灣新竹地方法院
      檢察署刑案資料查註紀錄表及臺灣高等法院被告前案紀錄
      表各1 份在卷可供參考，其於受徒刑之執行完畢後，5 年
      以內故意再犯本件有期徒刑以上之罪，為累犯，應依刑法
      第47條第1項之規定加重其刑。並依法先加後減之。
（四）爰審酌被告為幫助葉喬飛脫免刑事追訴處罰，而將關係葉
      喬飛涉犯殺人未遂等案件之上開證據丟棄，妨害國家刑罰
      權之行使，兼衡其犯罪之動機、手段、對於國家司法權所
      生之危害程度、犯後坦認犯行之態度，及其高工畢業之智
      識程度、家庭生活狀況等一切情狀，量處如主文所示之刑
      ，並諭知易科罰金之折算標準，以示懲儆。
三、適用法律：
（一）刑事訴訟法第284條之1、第299條第1項前段。
（二）刑法第165條、第166條、第47條第1項、第41條第1項前段
      。
（三）刑法施行法第1條之1第1項、第2項前段。
本案經檢察官黃英彥到庭執行職務。
中    華    民    國    99    年    7     月    30    日
                      刑事第九庭  法  官  魏瑞紅
以上正本證明與原本無異。
如不服本判決應於收受本判決後10日內向本院提出上訴書狀，上
訴書狀應敘述具體理由。上訴書狀未敘述上訴理由者，應於上訴
期間屆滿後20日內補提理由書狀於本院( 均須按他造當事人之人
數附繕本 )「切勿逕送上級法院」。
                                  書記官  劉雅文
中    華    民    國    99    年    7     月    30    日
附錄論罪科刑法條：
中華民國刑法第165 條：
偽造、變造、湮滅或隱匿關係他人刑事被告案件之證據，或使用
偽造、變造之證據者，處2年以下有期徒刑、拘役或5百元以下罰
金。

司法院資訊處製作；財團法人民間司法改革基金會備份。
